# 请教长期股权投资相关问题

提问人：dracula209 时间：2012-03-27 16:39:18
遇到个问题，不知怎么处理，想请老师们给解答下，非常感谢~~ A公司分立为两个公司B和C，C公司承继的资产为A公司对D公司的一项长期股权投资，该长期股权投资占D公司股权比例41%，共 8 亿股，金额 14 亿元。作为C公司的单一股东，A公司以此长期股权投资对C公司投资，C公司注册资本 500 万元，此时资本溢价为13.95亿元。 现C公司将此长期股权投资转让给E公司， 转让处置后仅占D公司股权比例1%。 请问： 1 、C公司转让长期股权投资时，资本溢价是否不做任何处理？如需做处理，该如何做？ 2 、如若资本溢价不做处理，那么C公司现以资本溢价转增实收资本，有无限制？ 3 、另外一个追溯以前的问题，当初A公司以长期股权投资对C公司投资，怎么没有受货币资金需占公司注册资本30%的限制？ 为了方便您解答，上述数字做了简化处理，牵涉到相关政策条文的，烦请老师们告诉下出处，麻烦您了，非常感谢~~

回答人：chenyiwei
回复 dracula209 的帖子
1 、C公司的资本溢价在其处置D公司 40 ％股权时不作处理。
2 、C公司可以用该资本公积转增资本。该资本公积的实质是溢价出资额，但应关注当初作价 14 亿元是否公允及合理。 3 、那就要看当地工商如何处理和把握，以及是否存在政府干预等特殊因素了。